臺灣臺北地方法院民事裁定
111年度聲字第583號
聲  請  人  統一超商股份有限公司

法定代理人  羅智光  


上列聲請人聲請閱覽本院110年度訴字第4212號相對人全家便利
商店股份有限公司與傅建福間請求確認租賃關係存在等事件卷宗
，本院裁定如下：
    主  文
聲請駁回。
    理  由
一、按當事人得向法院書記官聲請閱覽、抄錄或攝影卷內文書，
    或預納費用聲請付與繕本、影本或節本；第三人經當事人同
    意或釋明有法律上之利害關係，而為前項之聲請者，應經法
    院裁定許可，民事訴訟法第242條第1項、第2項分別定有明
    文。又所謂有法律上之利害關係者，係指第三人就該訴訟卷
    內文書有公法上或私法上之利害關係而言，不包括經濟上、
    情感上或其他事實上之利害關係在內。是第三人僅於經當事
    人同意，或釋明有法律上利害關係，且經法院裁定許可，方
    得閱覽卷內文書。
二、聲請意旨略以：伊僅收受本院110年度訴字第4212號（下稱
    系爭事件）裁定一紙，然對系爭事件案情一無所知，且伊與
    相對人全家便利商店股份有限公司（下稱全家公司）屬競爭
    關係，本院於無實質證據下，依全家公司之聲請命伊提出屬
    伊營業秘密之租賃契約（下稱統一租約），對伊權益影響甚
    鉅，爰聲請准予閱覽系爭事件卷宗等語。　　
三、經查，傅建福前將桃園市○○區○○路0段00號1樓房屋（下稱系
    爭房屋）出租予全家公司，租期將屆時，其等因續租與否發
    生爭議，全家公司向本院起訴，主張傅建福已將系爭房屋出
    租予聲請人（案列本院110年度訴字第4212號，即系爭事件
    ），並聲請命聲請人提出與傅建福就系爭房屋所訂之統一租
    約，本院嗣將全家公司之聲請狀送達聲請人使其有陳述意見
    之機會（見系爭事件卷一第265至268頁、第280-1頁），並
    於全家公司釋明後，於民國111年6月16日以因系爭租約第7
    條第3項訂有按同一條件之第一優先承租權而有命聲請人提
    出系爭租約以查明承租條件之必要為由，裁定命聲請人提出
    統一租約（見系爭事件卷一第413至415頁），聲請人依此應
    已知悉系爭事件之大略案情，非如其所言全然不知。又聲請
    人既提出統一租約，自可透過訂約之相對人了解系爭事件之
    案情，非以閱覽該事件卷宗之方式始能達成，即無閱覽卷宗
    之必要。至系爭租約是否揭露聲請人營業秘密，與聲請人閱
    覽系爭事件卷宗要屬二事，亦難執此認其有聲請閱覽卷宗之
    法律上利害關係。聲請人以前詞聲請閱覽系爭事件卷宗，既
    未提出經該事件當事人同意之證明，又乏必要性及法律上利
    害關係，自不應准許。
四、爰裁定如主文。
中　　華　　民　　國　　111 　年　　10　　月　　31　　日
                  民事第六庭  審判長法　官　許純芳
　　　　　　　　　
　　　　　　　　　　　　　　　　　　法　官　林春鈴
　　　　　　　　　
　　　　　　　　　　　　　　　　　　法　官　許柏彥
以上正本係照原本作成。
如不服本裁定應於送達後10日內向本院提出抗告狀，並繳納抗告
費新臺幣1,000元。
中　　華　　民　　國　　111 　年　　11　　月　　2 　　日
                                    書記官  蔡庭復